臺灣士林地方法院刑事判決　　　　　　　　　　　　　九十二年度交易緝字第三號
　　公　訴　人　臺灣士林地方法院檢察署檢察官
　　被　　　告　甲○○
右列被告因公共危險案件，經檢察官提起公訴（九十一年度偵緝字第八四八號），本
院判決如左：
    主  文
甲○○服用酒類，不能安全駕駛動力交通工具而駕駛，處有期徒刑貳月，如易科罰金
，以參佰元折算壹日。
    事  實
一、甲○○前於民國九十年間，甫因違反刑法第一百八十五條之三公共危險案件，經
    本院於民國九十年八月十四日以九十年湖交簡字第六七四號判決，判處拘役三十
    日，如易科罰金，以三百元折算一日確定，並於九十一年二月五日易科罰金執行
    完畢（不構成累犯），詎仍不知悔悟，復於九十一年五月二十一日晚間七時許，
    在台北縣汐止市樟樹灣附近與陳發皋等友人共飲米酒，甲○○自己並飲用米酒二
    、三杯，飲畢後，並由陳發皋騎乘車號ＤＵＳ—二七三號輕型機車附載甲○○先
    至台北縣汐止市○○○路陳發皋姊夫之住所，於陳發皋先行下車離去後，甲○○
    明知其仍有醉意，不能安全駕駛動力交通工具，仍騎乘上開輕型機車附載姓名年
    籍不詳之人上路行駛，於同日晚間十一時六分許行經台北市○○區○○路一六六
    巷口，經警發覺有異而在後尾隨，甲○○附載之乘客即趁隙下車逃逸無蹤，甲○
    ○則於該巷口繞行一圈後制停上開機車，經警盤查並為酒精測試，測得其呼氣中
    所含酒精濃度達每公升零點六四毫克而查得上情。
二、案經台北市政府警察局南港分局報請台灣士林地方法院檢察署檢察官偵查起訴。
    理  由
一、訊據被告坦承有於右揭時地飲用酒類，遭警攔檢測得其呼氣中酒精濃度達每公升
    零點六四毫克等情，然矢口否認有何公共危險犯行，辯稱當日飲酒畢後，是由陳
    發皋騎乘上開機車附載伊，先騎至陳發皋之姊夫位於汐止樟樹二路附近之住所，
    再同至被查獲現場即台北市○○區○○路一六六巷口，惟陳發皋在警察盤查前，
    因要找地方小解暫離機車，僅餘其一人留在機車處等候，詎即經警攔檢，其自知
    酒後注意力降低，並無酒後騎乘機車之犯行云云。
二、經查，右開犯罪事實，除有被告呼氣酒精濃度檢測單一紙，載明被告於九十一年
    五月二十一日晚間十一時零六分受測時，其呼氣中酒精濃度達每公升零點六四毫
    克為證外，證人即台北市政府警察局南港分局員警張文吉且於偵查中到庭結證稱
    ：「我們一一六巷口時即有看到他們兩個，且他們身穿內衣機車騎得有點偏，看
    起來好像有喝酒，所以我們就在後面跟，後來甲○○好像有發現我們，所以中間
    他朋友就下車跑了，然後他騎車繞一圈，準備要離開，就被我們攔下來，他當時
    說他是要停下來買東西，我們就在巷口對他做酒測。」、「（問：你們有親眼看
    他騎車？）有，有看到他騎車騎一段路」、「（問：你跟在後面時，甲○○所載
    的人是庭上的陳發皋？）我是看到背面，沒有看得很清楚」；證人陳發皋於審判
    中到庭結證，經行交互詰問結果，其證詞略以：九十二年五月二十一日晚間七時
    許確與被告同在台北縣汐止市樟樹灣附近飲酒，約在晚間十時至十一時許飲畢，
    即由伊騎乘上開機車搭載被告至其姊夫位在汐止樟樹二路附近之住所，伊即先行
    下車，被告自己就騎乘上開機車離去，在那之後發生何事伊均不知情，嗣經被告
    告知，才知道被告於當日稍後被警察查獲酒後駕車犯行等語。而核證人張文吉與
    被告素無怨隙，亦據被告自承在卷（九十一年十二月二十六日偵訊筆錄，九十一
    年度偵緝字第八四八號卷第二十七頁參照），且證人張文吉又就查獲經過描述詳
    細，並且當場即對機車駕駛進行呼氣酒精測試，當無挾怨捏造或誤認之理。至證
    人陳發皋先於偵查中結證稱，當日伊係與被告在伊位於台北市○○區○○路住所
    一同飲用米酒，離開時是甲○○騎車載伊，剛出巷口伊即下車去路邊尿尿，碰到
    熟人便和那人聊天云云（九十一年十二月二十六日偵訊筆錄，九十一年偵緝字第
    八四八號卷第二十八頁參照）；嗣於審理中，證人陳發皋翻異證詞而為上開證述
    內容，且自承其自汐止飲酒處至其姊夫位在汐止樟樹二路住所之間，亦有酒後駕
    車事實，即其證言亦包含對證人自己不利之部分，並且自承九十一年十二月二十
    六日在檢察官偵訊中所為證述，因為當時心情緊張，並且事前即與被告討論如何
    跟檢察官講當日情形，所證內容與實際情形存有誤差等情，足見證人陳發皋於本
    院審理中所為證言，尚非出於避己之罪或為被告卸責之情事，其審理中所為證述
    內容即堪採信。
三、被告固以前揭情詞置辯，惟被告經警查獲初時，原本坦承犯行（九十一年五月二
    十一日警詢筆錄，九十一年偵字第六一六０號卷第十頁參照），迄至九十一年十
    一月二十八日偵訊初時，仍未否認其為上開機車駕駛人，且未做任何抗辯，衡之
    經驗法則，若機車確為陳發皋騎乘，被警查獲當時，被告豈有不即為抗辯之理？
    被告固辯稱因一時害怕，始未提出抗辯云云，然被告有如前犯罪事實欄所載之酒
    後駕車犯行，且於九十一年二月一日因該案入士林分監執行，迄九十一年二月四
    日罰金繳清始獲釋放，有台灣高等法院被告全國前案紀錄表一紙在卷可稽，對於
    司法警察處理此類案件之程序及其後果之嚴重性當甚明瞭，是其所辯已不足採。
四、按當人飲酒後，若以呼氣酒精濃度測試器測得之呼氣濃度達到每公升零點五毫克
    時，反應較慢，感覺減低，將影響駕駛；達到每公升０‧七五毫克時，思考與個
    性行為均會改變；達到每公升一‧０毫克時，步態不穩，噁心嘔吐，精神混惑不
    清晰；達到每公升一‧五毫克時，說話不清楚，感覺喪失，視力模糊；達到每公
    升二‧０毫克時，體溫與血糖均降低，肌肉控制差，甚至會導致癲癇發作；達到
    每公升三‧五毫克時，則已經神智不清，反射減低，甚至呼吸抑制，業據行政院
    國軍退除役官兵輔導委員會臺北榮民總醫院以八十八年八月五日（八八）北總內
    字第二六八六八號函示明確。經查，本件被告酒後騎乘機車，經測得吐氣所含酒
    精濃度高達每公升０．六四毫克，已在前揭標準數值以上，足徵客觀上被告顯已
    不能安全駕駛，本件事證明確，其犯行洵堪認定，應予依法論科。
五、核被告所為，係犯刑法第一百八十五條之三之公共危險罪。爰審酌被告前於九十
    年間，因公共危險犯行，經本院於九十年八月十四日以九十年湖交簡字第六七四
    號判決，判處拘役三十日，如易科罰金，以三百元折算一日確定，甫於九十一年
    一月十六日易科罰金執行完畢，有台灣高等法院被告全國前案紀錄表、台灣士林
    地方法院檢察署刑案資料查註記錄表各一份在卷可參，顯未記取教訓，罔顧不特
    定用路人之生命、身體安全，及其犯罪後仍未能坦承犯行之態度等一切情狀，量
    處如主文所示之刑，並諭知易科罰金之折算標準，以資警惕。
據上論斷，應依刑事訴訟法第二百九十九條第一項前段、刑法第一百八十五條之三、
第四十一條第一項、罰金罰鍰提高標準條例第二條，判決如主文。
本案經檢察官鄭世揚到庭執行職務。
中      華      民      國    九十三    年     二    月      十三    日
                                    臺灣士林地方法院刑事第二庭
                                        審判長法  官  杜  惠  錦
                                              法  官  張  國  棟
                                              法  官  許  辰  舟
右正本證明與原本無異。
如不服本判決，應於判決送達後十日內，向本院提出上訴狀。
                      書記官  蘇  彥  宇
中      華      民      國    九十三    年     二    月      十六    日
附錄本案論罪科刑法條：
中華民國刑法第一百八十五條之三：
  服用毒品、麻醉藥品、酒類或其他相類之物，不能安全駕駛動力交通工具而駕駛者
  ，處一年以下有期徒刑、拘役或三萬元以下罰金。
